

Sobre mí...

Joven de 29 años, con gran sed de conocimientos, al cual le encanta adquirir los mismos. Actualmente me encuentro en pleno crecimiento personal y profesional. Estoy empezando a estudiar Desarrollo Web Full Stack con la idea de que en un futuro cercano se convierta en mi futuro profesional.

Intereses

Soy un amante del cine, la fotografía y el arte en general, pero por encima de todo soy un fanático de la informática, el hardware y prácticamente todo lo que tenga que ver con la tecnología, ya que desde pequeño siempre me he visto tremendamente atraído por esta industria.

Michael Lara Sánchez

lara.sanchez.michael@gmail.com | 607 811 708 | Burjassot, Valencia

Experiencia

Marktel Global Services | BackOffice Valencia | 2020 – 2022

Fui ascendido de rango gracias a mi buen entendimiento de los sistemas y a mi capacidad de análisis. Mis funciones eran la supervisión de reportes de los agentes, reparto/asignación de tareas, control y asesoramiento de sala. Gracias a mi capacidad de análisis, adquirí la responsabilidad de gestión de casos especiales con dificultades técnicas (análisis, avance y resolución).

Marktel Global Services | Teleoperador | 2018 – 2020

Retención de clientes mediante ofertas para asegurar la entrada en la compañía y seguimiento del avance de casos con problemas técnicos.

Appear NightLife | Fotógrafo de eventos | 2018 – 2020

Fotógrafo de eventos, principalmente en discotecas y pubs, aunque también cubrí otro tipo de eventos como conciertos, festivales y graduaciones.

Wos Direct Sales | Comercial de venta fría | 2017 – 2018

Captación de clientes a través de stands con el objetivo de venta.

Formación académica

1º Bachiller de artes | IES Paco Molla | Petrer (Alicante)

Graduado Escolar (ESO) | Divina Pastora | Monóvar (Alicante)

Software

 $\label{eq:microsoft} \begin{tabular}{ll} Microsoft Excel \cdot Jira \cdot Adobe \ Photoshop \cdot Adobe \ Illustrator \cdot Adobe \\ After Effects \cdot Adobe \ Lightroom \cdot Visual \ Studio \ Code \cdot Notion \\ \end{tabular}$

Soft Skills

Liderazgo · Inteligencia emocional · Empatía · Comunicación Verbal